臺灣高等法院臺中分院民事判決　　　八十四年度上字第九一號
　　上　訴　人　己○○　　原住.
　　　　　　　　戊○○　　原住.
　　　　　　　　Ｊ○○
　　　　　　　　Ｇ　○
　　　　　　　　Ｋ○○
　　　　　　　　壬○○
　　　　　　　　戌○○
　　　　　　　　辛○○
　　　　　　　　Ｉ○○
　　訴訟代理人　Ｆ○○
　　　　　　　　Ｃ○○○
　　　　　　　　甲○○
　　　　　　　　庚○○
　　　　　　　　宙　○
　　　　　　　　亥○○
　　　　　　　　Ｂ○○
　　　　　　　　丙○○
　　　　　　　　Ｅ　○
　　　　　　　　卯○○
　　　　　　　　寅○○
　　訴訟代理人　Ｍ○○
　　　　　　　　天○○
　　　　　　　　地○○
　　　　　　　　玄○○
　　　　　　　　未○○
　　　　　　　　午○○
　　　　　　　　Ｄ○○
　　　　　　　　丁　○
　　被　上訴人　Ｈ○○
　　　　　　　　乙○○
右當事人間請求分割共有物事件，上訴人對於中華民國八十三年九月五日臺灣彰化地
方法院八十三年度訴字第三九號第一審判決，提起上訴，本院判決如左：
　　　主　　　文
原判決關於分割共有物部分及訴訟費用之裁判廢棄。
右廢棄部分：
(一)上訴人丁○、天○○、地○○、Ｄ○○、玄○○、未○○、午○○、宇○○、亥○
　○、Ｂ○○、丙○○、Ｅ○、卯○○、寅○○、甲○○、庚○○、宙○、酉○○、
　Ｃ○○○、子○○、丑○○、癸○○、巳○○、辛○○、壬○○、戊○○、Ｋ○○
　、Ｉ○○、Ｊ○○、Ｇ○、戌○○與被上訴人共有坐落彰化縣二林鎮○○段第四三
　二地號、田、面積○‧一六九一公頃土地應予分割，分割方法如附圖一所示，其中
　編號1.部分面積○‧○三○三公頃土地分歸上訴人巳○○取得；編號2.部分面積○
　‧○一○一公頃土地分歸上訴人戊○○取得；編號3.部分面積○‧○○八七公頃土
　地分歸上訴人亥○○、Ｂ○○、丙○○、Ｅ○、卯○○、寅○○、甲○○、庚○○
　共同取得，並按原應有部分之比例（即二一六：二一六：二一六：二一六：二一五
　：二一五：二一五：二一五）保持共有；編號4.部分面積○‧○○八七公頃土地分
　歸上訴人宙○、丑○○、癸○○、子○○、酉○○、Ｃ○○○共同取得，並按原應
　有部分之比例（即二八七：二八六：二八六：二八六：二八七：二八七）保持共有
　；編號5.部分面積○‧○一三七公頃土地分歸上訴人丁○、天○○、地○○、Ｄ○
　○、玄○○、未○○、午○○共同取得，並按原應有部分之比例（即四九八：一○
　四四：七六五：七六五：三三二：三三二：三三二）保持共有；編號6.部分面積○
　‧○○六七公頃土地分歸上訴人辛○○取得；編號7.部分面積○‧○二三六公頃土
　地分歸上訴人壬○○取得；編號8.部分面積○‧○二一九公頃土地分歸上訴人宇○
　○取得；編號9.部分面積○‧○二○二公頃土地分歸上訴人戌○○取得；編號10.部
　分面積○‧○二五二公頃土地分歸被上訴人與上訴人Ｋ○○、Ｊ○○、Ｉ○○、Ｇ
　○共同取得，並按原應有部分比例（即各五分之一）保持共有。
(二)上訴人丁○、地○○、Ｄ○○、戌○○、Ｋ○○、Ｉ○○、Ｊ○○、Ｇ○、辛○○
　、壬○○、Ａ○○、申○○、辰○○與被上訴人共有坐落彰化縣二林鎮○○段第四
　七九地號、田、面積○‧○三五八六八公頃土地應予分割，分割方法如附圖三方案
　(二)所示，其中編號1.部分面積○‧○○八九八七公頃土地分歸上訴人Ｄ○○、地○
　○、丁○共同取得，並按原應有部分比例（即五一：五一：八○○）保持共有；編
　號2.部分面積○‧○○三九八五公頃土地分歸上訴人戌○○取得；編號3.部分面積
　○‧○○四九六二公頃土地分歸被上訴人與上訴人Ｋ○○、Ｊ○○、Ｇ○、Ｉ○○
　共同取得，並按原應有部分比例（即各五分之一）保持共有；編號4.部分面積○‧
　○○一三二一公頃土地分歸上訴人辛○○取得；編號5.部分面積○‧○○四六五七
　公頃土地分歸上訴人壬○○取得；編號6.部分面積○‧○○五九七八公頃土地分歸
　上訴人Ａ○○取得；編號7.部分面積○‧○○二九八九公頃土地分歸上訴人申○○
　取得；編號8.部分面積○‧○○二九八九公頃土地分歸上訴人辰○○取得。
(三)上訴人黃○、地○○、Ｄ○○、巳○○、Ｌ○○、己○○、戌○○、Ｋ○○、Ｉ○
　○、Ｊ○○、Ｇ○、亥○○、Ｂ○○、宙○、癸○○、子○○、丑○○、辛○○、
　壬○○與被上訴人共有坐落彰化縣二林鎮○○段第一七一地號、旱、面積○‧一八
　六九九六公頃土地應予分割，分割方法如附圖四方案(二)所示，其中編號1.部分面積
　○‧○三一一六六公頃土地分歸上訴人巳○○取得；編號2.部分面積○‧○二○七
　七八公頃土地分歸上訴人己○○取得；編號3.部分面積○‧○二○七七七公頃土地
　分歸上訴人戌○○取得；編號4.部分面積○‧○二五八七○公頃土地分歸被上訴人
　與上訴人Ｋ○○、Ｊ○○、Ｇ○、Ｉ○○共同取得；並按原應有部分比例（即各五
　分之一）保持共有；編號5.部分面積○‧○二四二七八公頃土地分歸上訴人壬○○
　取得；編號6.部分面積○‧○○六八八八公頃土地分歸上訴人辛○○取得；編號7.
　部分面積○‧○一○三八八公頃土地分歸上訴人亥○○、Ｂ○○共同取得，並按原
　應有部分比例（即各二分之一）；編號8.部分面積○‧○一○三八八公頃土地分歸
　上訴人宙○、癸○○、丑○○、子○○共同取得，並按原應有部分比例（即三：一
　：一：一）保持共有；編號9.部分面積○‧○一○三八八公頃土地分歸上訴人Ｌ○
　○取得；編號10.部分面積○‧○二六○七五公頃土地分歸上訴人Ｄ○○、地○○、
　黃○共同取得，並按原應有部分比例（即五一：五一：四○○）保持共有。
第一、二審訴訟費用由兩造依附表四所示之比例負擔。
　　　事　　　實
甲、上訴人方面：
(甲)上訴人丁○、天○○、地○○、Ｄ○○、玄○○、洪根榮、午○○、宇○○、黃○
 （下稱丁○等九人）部分：
一、聲明：求為判決：
  (一)原判決廢棄。
　(二)上訴人丁○、天○○、地○○、Ｄ○○、玄○○、未○○、午○○、宇○○、亥
　　○○、Ｂ○○、丙○○、Ｅ○、卯○○、寅○○、甲○○、庚○○、宙○、洪宗
　　龍、Ｃ○○○、子○○、丑○○、癸○○、巳○○、辛○○、壬○○、戊○○、
　　Ｋ○○、Ｉ○○、Ｊ○○、Ｇ○、戌○○與被上訴人共有坐落彰化縣二林鎮○○
　　段第四三二號、田、面積○．一六九一公頃土地，應予分割為如附圖二所示。
　(三)上訴人丁○、地○○、Ｄ○○、戌○○、Ｋ○○、Ｉ○○、Ｊ○○、Ｇ○、辛○
    ○、壬○○、Ａ○○、申○○、辰○○與被上訴人共有坐落彰化縣二林鎮○○段
    第四七九地號、田、面積○．○三五八六八公頃土地，應予分割為如附圖三方案
　　(二)所示。
  (四)上訴人黃○、地○○、Ｄ○○、巳○○、Ｌ○○、己○○、戌○○、Ｋ○○、Ｉ
    ○○、Ｊ○○、Ｇ○、亥○○、Ｂ○○、宙○、癸○○、子○○、丑○○、辛○
    ○、壬○○與被上訴人共有坐落彰化縣二林鎮○○段第一七一地號、旱、面積○
　　．一八六九九六公頃土地，應予分割為如附圖四方案(二)所示。
  (五)第一、二審訴訟費用由被上訴人負擔。
二、陳述：除與原判決記載相同部分予以引用外，補稱：
  (一)共有物分割之方法，應由法院斟酌當事人之聲請，共有物之性質，經濟效用及全
    體共有人之利益等公平決定之，最高法院五十九年台上字第一八一號著有判例。
    查上訴人丁○與Ｄ○○、地○○、林勝山、天○○、玄○○、未○○、午○○等
　　，在原審即主張合併分割系爭新生段第四三二號土地，此八人合併後之面積為○
　　．○一五四公頃，如分配在附圖二所示編號一部分，寬度達四．三二公尺〔扣除
　　林勝山出售後仍有○．○一三七公頃分配在附圖二所示編號一部分寬度為三．九
　　公尺〕，乃原審未予酌將上訴人等分割為六部分，並作東西向分割在巷道裏側
　　，亦未判令其他共有人補償。如此分割方法，上訴人等分得之土地不僅減損其價
　　值，且亦不能建築使用。且上開巷道為鄰地所有，並非供公眾使用之計劃道路，
　　將來鄰地所有人如興建房屋，上訴人所分得之土地，即變成無路可通行之袋地，
　　此種分割方法，自有失公平。今各共有人已全部同意按南北向作長條形之分割，
　　故分割後其所得面寬是否合乎建築法之規定，自毋庸再加以考慮，為此請按附圖
　　二所示分割該筆土地。
  (二)又系爭儒雅段第四七九號及一七一號二筆土地相鄰，原審將二地號各別分割之結
　　果，致上訴人Ｄ○○、地○○所分得者均不能單獨建築使用，且就兩地相連之部
　　分未分歸給相同之共有人，以便合併使用，自不符合土地之經濟效用及共有人之
　　利益，此亦非共有物適當之分割方法。又該地為建地，將來均需作為建築使用，
　　原判決未考慮與道路作垂直之分割，亦有不妥。
(乙)上訴人亥○○、Ｂ○○、丙○○、Ｅ○、卯○○、寅○○、甲○○、庚○○、宙○
  、丑○○、癸○○、子○○、酉○○、Ｃ○○○（下稱亥○○等十四人）部分：
一、聲明：求為判決：上訴人亥○○等十四人與丁○、辛○○、壬○○、天○○、戊
　　○○、戌○○、Ｈ○○、Ｉ○○、Ｇ○、Ｋ○○、Ｊ○○、未○○、午○○、玄
　　○○、Ｄ○○、地○○、巳○○、宇○○共有坐落於彰化縣二林鎮○○段四三二
　　地號地目田、面積一六九一平方公尺土地准予變價分割，並按共有人原應有部分
　　比例分配價金。
二、陳述：除與原判決記載相同部分予以引用外，補稱：
　　按「正面路寬超過一五公尺至二五公尺，其住宅區建築用地，最小寬度為四公尺
　　，最小深度為一六公尺」，台灣省畸零地使用規則第三條第一項第一款定有明文
　　。經查本件二林鎮○○段第四三二地號土地係屬二林都市計劃住宅區用地，又該
　　四三二地號土地其南邊面臨面寬十六公尺之斗苑路，從而，依前揭規定，系爭四
　　三二地號土地其面寬至少應有四公尺始得作為建築基地使用，惟倘依大多數共有
　　人意見主張之分割方案，亦即將系爭四三二地號土地為縱向分割，則除應有部分
　　面積大於二○○平方公尺之共有人所分得土地得作為建築基地外（例如：巳○○
　　、壬○○、宇○○、戌○○及Ｈ○○、Ｋ○○、Ｊ○○、Ｉ○○、Ｇ○等五人保
　　持共有之土地），其餘共有人所分得之土地其面寬均不足四公尺。基此，如以原
　　物分割，不僅有損部分共有人之利益，且有害地方公共利益，是上訴人亥○○等
　　十四人請求准予將系爭四三二地號土地變價分割，以杜爭議。
(丙)上訴人巳○○部分：
一、聲明：求為判決適當分割系爭新生段第四三二號、儒雅段第一七一號土地。
二、陳述：系爭新生段第四三二號土地，上訴人巳○○贊同如附圖一所示之分割方案
    ，系爭儒雅段第一七一號土地，上訴人巳○○要求採如附圖四方案(一)所示之分割
    方法。
(丁)上訴人Ａ○○部分：
一、聲明：求為判決公平分割系爭儒雅段第四七九號土地。
二、陳述：分割方法應公平，各共有人分得之土地可依抽籤方式決定。
(戊)上訴人壬○○、辛○○、Ｇ○部分：
一、聲明：求為判決適當分割系爭新生段第四三二號及儒雅段第四七九、一七一號土
    地。
二、陳述：同意依原審判決分割。
(己)上訴人Ｌ○○部分：
一、聲明：求為判決：
  (一)原判決關於主文第二項戊○○與己○○分得部分廢棄。
　(二)前開廢棄部分應分割如附圖一或附圖二所示，面積一○三．八八平方公尺，分歸
    上訴人Ｌ○○單獨取得，己○○分得部分由己○○單獨取得。
  (三)第一、二審訴訟費用按各共有人之應有部分分擔。
二、陳述：上訴人Ｌ○○向戊○○購得系爭儒雅段一七一號土地應有部分十八分之一
    ，可分得一○三．八八平方公尺土地，應分歸上訴人Ｌ○○單獨取得，不再與己
　　○○分得之土地維持共有，上訴人Ｌ○○所分得之土地寬度至少應有四公尺，對
　　附圖一或附圖二之分割方案並無意見。
(庚)上訴人己○○、戊○○、戌○○、申○○、辰○○部分，未於言詞辯論期日到場，
  據渠等於準備程序到場或提出之書狀所為陳述如下：
(一)上訴人己○○、戊○○在系爭儒雅段第一七一號土地建有鴿舍，該鴿舍所坐落之土
  地應分歸渠等所有，原審疏未慮及上情，竟將鴿舍所坐落之土地分歸壬○○取得，
  有違使用現狀及社會經濟效益。
(二)系爭新生段第四三二號土地，法院依上訴人丁○等之聲請製作分割方案，惟於測量
  後，上訴人陳金鎮之應有部分於八十九年二月二十二日贈與宇○○，宇○○請求分
  配在原陳金鎮位置，並與伊原來應有部分面積○．○○一七公頃合併為○．○二一
  九公頃分配在編號８之位置。上訴人戌○○面積○．○二○二公頃原分配在編號一
  ○位置，惟上訴人戌○○將來願與宇○○合併建築使用，為此請更改分割方案，即
  將上訴人戌○○之分配位置，改在編號９與宇○○編號８相鄰，以利使用。
(三)上訴人申○○、辰○○繼承系爭儒雅段第四七九號原共有人洪斗之應有部分，同意
  依原審所採之方案分割該土地。
(辛)上訴人Ｊ○○、Ｋ○○、Ｉ○○未於言詞辯論期日及準備程序到場，亦未提出書狀
  作何聲明及陳述。
乙、被上訴人方面：
一、聲明：求為判決：
  (一)上訴駁回。
  (二)上訴費用由上訴人負擔。
二、陳述：除與原判決記載相同部分予以引用外，補稱：
　(一)本件原判決就二林鎮○○段第四七九號及同段第一七一號土地因地形特殊所定分
　　割方案已盡整體考量並無不當之處，各共有人為因臨路面寬比例而爭執分配位置
　　，所爭者實僅為彈丸蟻竇，不足為訓，應請維持原判決分割方案。
　(二)至於二林鎮○○段第四三二號土地原判決分割方案未考慮各共有人合併使用意願
　　，因被上訴人與辛○○、壬○○、戌○○等較親近，且意見相合，請依二林鎮地
    政事務所八十八年八月四日複丈成果圖分割方案分割，以利日後土地整體規劃使
    用，甚或分別建屋居住亦可互為鄰居彼此照應。
　　　理　　　由
甲、程序方面：
一、本件係請求分割共有物之判決，其訴訟標的對於共同訴訟之各人，必須合一確定
    ，依民事訴訟法第五十六條第一項第一款之規定，上訴人丁○、戊○○、己○○
    上訴之效力及於同造之當事人Ｊ○○、Ｇ○、Ｋ○○、Ｉ○○、戌○○、壬○○
    、辛○○、洪斗、洪甜、洪偉菁、吳洪秀菊、Ａ○○、洪秀寬、巳○○、林洪月
　　鶯、酉○○、Ｃ○○○、甲○○、庚○○、宙○、亥○○、Ｂ○○、丙○○、Ｅ
　　○、卯○○、寅○○、洪雖、癸○○、子○○、丑○○、天○○、林勝山、地○
　　○、玄○○、未○○、午○○、Ｄ○○等人，是渠等雖未對原判決聲明不服，亦
　　視為已提起上訴。
二、系爭儒雅段第四七九號土地原共有人洪斗於八十四年三月九日死亡，其應有部分
    六分之一由其繼承人申○○、辰○○共同繼承，於八十四年七月十日辦妥繼承登
    記，每人之應有部分各十二分之一，則被上訴人聲明洪斗之訴訟由申○○、辰○
    ○承受，應予准許。
三、系爭新生段第四三二號土地及儒雅段第一七一號土地原共有人洪雖於八十六年七
　　月十六日死亡，其新生段第四三二號土地之應有部分六六九四分之四六二由其繼
　　承人丑○○、癸○○、子○○共同繼承，儒雅段第一七一號土地之應有部分一○
　　八分之一由癸○○單獨繼承，於八十六年十二月三十一日辦妥繼承登記（丑○○
　　、癸○○、子○○在系爭新生段四三二號土地之應有部分原各為六六九四分之四
　　六二，繼承洪雖之應有部分後各成為六六九四分之五七二），則丑○○、癸○○
　　、子○○聲明洪雖之訴訟，就系爭新生段第四三二號土地由渠等三人承受，系爭
　　儒雅段第一七一號土地由癸○○承受，亦應准許。
四、被上訴人於原審訴請洪甜、洪偉菁、洪秀寬、巳○○、Ａ○○、吳洪秋菊、林洪
    月鶯等人應就其被繼承人洪水福所遺系爭新生段第四三二號土地應有部分三三四
    七三分之六○○○，及系爭儒雅段第四七九、一七一號土地應有部分均為六分之
    一辦理繼承登記，獲勝訴判決確定。洪甜、洪偉菁、洪秀寬、巳○○、Ａ○○、
    吳洪秋菊、林洪月鶯業已協議分割洪水福遺產，就系爭新生段第四三二號土地應
　　有部分三三四七三分之六○○○及儒雅段第一七一號土地應有部分六分之一，由
　　巳○○於八十六年十二月二十三日辦妥繼承登記，另系爭儒雅段第四七九號土地
　　應有部分六分之一，由Ａ○○於同日辦妥繼承登記，巳○○、Ａ○○就其所分割
　　繼承之土地分別聲明承當其他繼承人之訴訟，並無不合。
五、系爭新生段第四三二號土地原共有人林勝山之應有部分三三四七三分之三三八，
    於八十三年九月十四日移轉登記予洪台博、陳金鎮、謝國昌、林國號、許招貴、
    林綢、陳觀煌等七人，洪台博、陳金鎮、謝國昌、林國號、許招貴、林綢、陳觀
    煌等七人再於八十八年八月二十六日移轉登記予宇○○；另己○○之應有部分三
　　三四七三分之四○○○經其債權人謝舜治聲請強制執行，由陳金鎮投標買得，於
　　八十八年九月十五日登記完畢，陳金鎮再於八十九年二月二十二日移轉登記予宇
　　○○，是洪台博、陳金鎮、謝國昌、林國號、許招貴、林綢、陳觀煌等七人聲明
　　承當林勝山訴訟，陳金鎮聲明承當己○○訴訟，再由宇○○承當洪台博、陳金鎮
　　、謝國昌、林國號、許招貴、林綢、陳觀煌等七人及陳金鎮訴訟，亦無不合。則
　　林勝山之應有部分三三四七三分之三三八及己○○應有部分三三四七三分之四○
　　○○輾轉讓與宇○○，宇○○之應有部分成為三三四七三分之四三三八。
六、系爭儒雅段第一七一號土地原共有人戊○○之應有部分十八分之一，於八十九年
    十二月二十七日移轉登記予Ｌ○○，同筆土地原共有人丁○之應有部分九分之一
　　，於九十年四月十二日移轉登記予黃○，則Ｌ○○、黃○就戊○○、丁○關於系
　　爭儒雅段第一七一號土地分別聲明承當其訴訟，亦應准許。
七、上訴人己○○、戊○○、戌○○、申○○、辰○○、Ｊ○○、Ｋ○○、Ｉ○○經
    合法通知，未於言詞辯論期日到場，核無民事訴訟法第三百八十六條所列各款情
    形，爰依被上訴人之聲請，由其一造辯論而為判決。
乙、實體方面：
一、本件被上訴人起訴主張系爭新生段第四三二號、田、面積○．一六九一公頃，儒
    雅段第四七九號、田、面積○．○三五八六八公頃，及儒雅段第一七一號、旱、
    面積○．一八六九九六公頃等三筆土地，係如附表一、二、三所示之兩造所共有
    ，應有部分如附表一、二、三所示，該土地並無因物之使用目的不能分割之情形
    ，兩造間亦未訂有不分割之契約，復無法達成分割之協議，爰訴請裁判分割該三
    筆土地，求為如原審判決所示之分割方法之判決。
二、上訴人丁○等九人就系爭新生段第四三二號、儒雅段第四七九、一七一號土地分
    別要求以附圖二、附圖三方案(二)、附圖四方案(二)所示之方法分割；上訴人亥○○
    等十四人就系爭新生段第四三二號土地請求變價分割；上訴人巳○○就系爭新生
    段第四三二號、儒雅段第一七一號土地分別同意以附圖一、附圖四方案(一)所示之
    方法分割；上訴人Ａ○○、壬○○、辛○○、Ｇ○請求以公平適當之方法分割系
    爭新生段第四三二號、儒雅段第四七九、一七一號土地，上訴人Ｌ○○對以附圖
    一或附圖二所示之方法分割系爭儒雅段第一七一號土地並無意見；上訴人己○○
    、戊○○要求分得系爭新生段第四三二號土地上鴿舍所坐落之土地；上訴人戌○
    ○希望分得系爭新生段第四三二號土地與宇○○相鄰之土地，其餘上訴人申○○
    、辰○○、Ｊ○○、Ｋ○○、Ｉ○○則同意原審判決所示之分割方法。
三、查被上訴人主張系爭新生段第四三二號、儒雅段第四七九、一七一號等三筆土地
    ，係如附表一、二、三所示之兩造所共有，應有部分如附表一、二、三所示，該
    土地並無因物之使用目的不能分割之情形，兩造間亦未訂有不分割之契約，復無
    法達成分割之協議等情，為上訴人所不爭執，復有兩造所提出之系爭三筆土地之
　　土地登記簿謄本及土地登記謄本在卷可稽，自堪信為真實。查系爭三筆土地地目
　　雖分別為「田」、「旱」，但業經編為二林都市計劃住宅區土地，此有附於原審
　　卷之彰化縣二林鎮公所都市土地分區使用證明書可憑，系爭三筆土地自得為原物
　　分割，被上訴人訴請法院裁判分割共有物，依民法第八百二十三條第一項、第八
　　百二十四條第二項之規定，並無不合。
四、查系爭三筆土地除儒雅段第一七一號土地上建有一座鴿舍外，餘並無建物坐落其
    上，而該鴿舍現已荒廢，系爭新生段第四三二號土地呈四方形，南側面臨二林鎮
    ○○路，西側面臨私人之產業道路，另系爭儒雅段第四七九、一七一號土地則相
    毗鄰，為南北坐向呈不規則型，東側面臨二林鎮○○路等情，業經原審法院及本
    院多次至現場勘驗屬實，製有勘驗筆錄及現場圖在卷足稽。就系爭新生段第四三
    二號土地之分割方法，除上訴人亥○○等十四人請求變價分割外，其餘共有人均
    贊同原物分割，而上訴人亥○○等十四人之應有部分合計為三三四七三分之三四
    四三，均僅占一成，則大多數之共有人仍要求原物分割系爭新生段第四三二號土
    地，本院自不宜牽就少數之共有人致犧牲大多數共有人之利益。又上訴人亥○○
    等十四人之請求變價分割，無非以系爭新生段第四三二號土地面臨十六公尺寬之
    二林鎮○○路，依台灣省畸零地使用規則第三條第一項第一款之規定，分得面寬
    至少四公尺之土地，始得供建築基地使用，依大多數共有人主張之縱向分割之方
    式，將有部分共有人所分得之土地，其面寬不足四公尺，有害部分共有人及地方
    公共利益云云為據。惟系爭新生段第四三二號土地依附圖一、二所示，其南北長
    度為三十六公尺至四二．六○公尺；面臨二林鎮○○路之寬度為四四．四○公尺
    ，則至少應分得一四四平方公尺面積之土地，其面臨二林鎮○○路之寬度始可有
    四公尺，是以原物分割系爭新生段第四三二號土地，部分共有人不能分得面寬四
    公尺之土地，係其應有部分太少所致；而分得面寬不足四公尺土地之共有人，有
    上訴人戊○○所分得之一○一平方公尺，上訴人亥○○、Ｂ○○、丙○○、Ｅ○
    、卯○○、寅○○、甲○○、庚○○所分得之八七平方公尺，上訴人宙○、丑○
    ○、癸○○、子○○、酉○○、Ｃ○○○所分得之八七平方公尺，上訴人丁○、
    天○○、地○○、Ｄ○○、玄○○、未○○、午○○所分得之一三七平方公尺，
    上訴人辛○○所分得之六七平方公尺，但除上訴人亥○○等十四人主張變價分割
    外，上訴人丁○、天○○、地○○、Ｄ○○、玄○○、未○○、午○○及上訴人
    辛○○均堅決反對變價分割，指稱渠等雖分得面寬不足四公尺之土地，但仍得與
    鄰地合併使用等語，且上訴人亥○○等十四人依附圖一及附圖二所示，均分在相
    鄰之位置，上訴人亥○○等十四人合併使用所分得之土地，依附圖一所示面寬即
    可有四．七二公尺，依附圖二所示面寬亦有四．八六公尺，均超過四公尺，則上
    訴人亥○○等十四人合併使用所分得之土地，自可供建築基地使用，況上訴人Ｂ
    ○○於本院九十年九月十四日履勘現場時亦同意分割線與斗苑路垂直成直線分割
    ，若分得畸零地，願意自行處理等情，可見上訴人Ｂ○○已知悉以附圖一或附圖
    二所示之分割方法分割系爭新生段第四三二號土地，其所分得之土地面寬將不足
    四公尺，仍贊同分割線應與斗苑路垂直由全體共有人分得面臨斗苑路之土地，則
    本院認系爭新生段第四三二號土地仍以原物分割為宜，上訴人亥○○等十四人變
    價分割之主張，尚無可採。
五、系爭三筆土地之分割，就系爭新生段第四三二號土地，上訴人丁○、天○○、地
    ○○、Ｄ○○、玄○○、未○○、午○○，上訴人亥○○、Ｂ○○、丙○○、Ｅ
    ○、卯○○、寅○○、甲○○、庚○○，上訴人宙○、丑○○、癸○○、子○○
    、酉○○、Ｃ○○○，被上訴人與上訴人Ｋ○○、Ｊ○○、Ｉ○○、Ｇ○；就系
    爭儒雅段第四七九號土地，上訴人Ｄ○○、地○○、丁○，被上訴人與上訴人Ｋ
    ○○、Ｊ○○、Ｉ○○、Ｇ○；就系爭儒雅段第一七一號土地，上訴人亥○○、
    Ｂ○○，上訴人宙○、癸○○、丑○○、子○○，上訴人Ｄ○○、地○○、黃○
    ，被上訴人與上訴人Ｋ○○、Ｊ○○、Ｉ○○、Ｇ○，共有人彼此間均表示願意
    維持共有；另上訴人辛○○、壬○○就系爭新生段第四三二號、儒雅段第四七九
    、一七一號土地均要求渠等所分得之土地能相鄰，上訴人戌○○就系爭新生段第
    四三二號土地請求分在上訴人宇○○所分得土地之旁，本院均依上開共有人之意
    願，並儘量使較易合併使用之共有人如上訴人戌○○與被上訴人等，上訴人亥○
    ○等與上訴人宙○等，上訴人申○○與辰○○分得相鄰位置之土地。再系爭新生
    段第四三二號土地南側面臨斗苑路，西側面臨私人之產業道路，該私人之產業道
    路難供該第四三二號土地之共有人使用，分割方法自應以全體共有人均能分得面
    臨斗苑路之土地始符公平，而此分割方法亦為絕大多數共有人所同意，原審就系
    爭新生段第四三二號土地所採之分割方法，係使上訴人丁○、天○○、地○○、
    Ｄ○○、玄○○、未○○、午○○、林勝山分得面臨西側私人之產業道路，上訴
    人丁○、天○○、地○○、Ｄ○○、玄○○、未○○、午○○、林勝山未分得面
    臨斗苑路之土地，其分得土地之價值自遠遜於其他共有人所分得之土地，原審又
    未命其他共有人以金錢補償，該分割方法自非允當，不宜採之。至附圖一及附圖
    二所示之分割方案，兩者之差異主要在上訴人丁○、天○○、地○○、Ｄ○○、
    玄○○、未○○、午○○及上訴人巳○○均要求分得最西側面臨產業道路之土地
    ，此部分本院認系爭儒雅段第四七九、一七一號土地已依上訴人丁○、地○○、
    Ｄ○○之意願，將兩筆土地相鄰之土地分給渠等（詳後述），上訴人丁○、地○
    ○、Ｄ○○已獲得比其他共有人較多之利益，則系爭新生段第四三二號土地自不
    應再採上訴人丁○、天○○、地○○、Ｄ○○、玄○○、未○○、午○○之分割
    方案，因此本院認系爭新生段第四三二號土地應以附圖一所示之方法分割較為適
    當，即編號１部分面積○．○三○三公頃土地分歸上訴人巳○○取得，編號２部
    分面積○．○一○一公頃土地分歸上訴人戊○○取得，編號３部分面積○．○○
    八七公頃土地分歸上訴人亥○○、Ｂ○○、丙○○、Ｅ○、卯○○、寅○○、甲
    ○○、庚○○依原應有部分比例共同取得，編號４部分面積○．○○八七公頃土
　　地分歸上訴人宙○、丑○○、癸○○、子○○、酉○○、Ｃ○○○依原應有部分
　　比例共同取得，編號５部分面積○．○一三七公頃土地分歸上訴人丁○、天○○
　　、地○○、Ｄ○○、玄○○、未○○、午○○依原應有部分比例共同取得，編號
　　６部分面積○．○○六七公頃土地分歸上訴人辛○○取得，編號７部分面積○．
　　○二三六公頃土地分歸上訴人辛○○取得，編號８部分面積○．○二一九公頃土
　　地分歸上訴人宇○○取得，編號９部分面積○．○二○二公頃土地分歸上訴人戌
　　○○取得，編號１０部分面積○．○二五二公頃土地分歸被上訴人與上訴人Ｋ○○
　　、Ｊ○○、Ｉ○○、Ｇ○依原應有部分比例共同取得。又系爭儒雅段第四七九、
　　一七一號土地相毗鄰，將兩筆土地相鄰之土地分歸同一共有人，可以合併使用，
　　發揮土地之經濟效益，原審所採之分割方案，將兩筆土地相鄰之土地，系爭儒雅
　　段第四七九號土地係分給上訴人戌○○，系爭儒雅段第一七一號土地係分給上訴
　　人辛○○，未分給同一共有人，自不符合土地之經濟效用及共有人之利益，且未
　　依上訴人地○○、Ｄ○○之意願，將上訴人地○○、Ｄ○○與丁○所分得之土地
　　維持共有，原判決所採之分割方案自有未當。而系爭儒雅段第四七九、一七一號
　　土地之共有人，丁○、地○○、Ｄ○○、戌○○，被上訴人、Ｋ○○、Ｊ○○、
　　Ｇ○、Ｉ○○、辛○○、壬○○同有應有部分，僅丁○、地○○、Ｄ○○願意維
　　持共有，希望分得兩筆土地相鄰之土地，其餘被上訴人、Ｋ○○、Ｊ○○、Ｇ○
　　、Ｉ○○、壬○○並未主張分得該部分土地，辛○○依原判決之分割方案分得系
　　爭儒雅段第一七一號與同段第四七九號相鄰之土地，於本院並未請求分得相鄰之
　　儒雅段第四七九號土地，戌○○依原判決之分割方案分得系爭儒雅段第四七九號
　　與同段第一七一號相鄰之土地，於本院亦未請求分得相鄰之儒雅段第一七一號土
　　地，因此本院認系爭儒雅段第四七八、一七一號土地之分割以上訴人丁○、地○
　　○、Ｄ○○所主張之附圖三方案(二)及附圖四方案(二)最符土地之經濟效用及共有人
　　之利益。至上訴人巳○○就系爭儒雅段第一七一號土地所採之附圖四方案(一)，將
　　該土地與同段第四七九號土地相鄰之土地分給上訴人辛○○，亦不能收兩筆土地
　　相鄰之土地合併使用之利益，該方案本院自不採之。另系爭儒雅段第一七一號土
　　地之鴿舍現已荒廢，戊○○亦已將其應有部分移轉登記予Ｌ○○，則己○○、戊
　　○○之前所要求分得鴿舍坐落之土地，自不必再予考慮。又上訴人壬○○認系爭
　　儒雅段第一七一號土地採原判決之分割方案，其所分得之土地始能興建房屋云云
　　，但本院比較附圖四方案(二)與原判決所採之分割方案，壬○○所分得之土地均在
　　該土地之中央，兩者之位置相差不多，壬○○依附圖四方案(二)所分得之土地，面
　　臨二林鎮○○路之寬度有七．九五公尺，反而原判決之分割方案，壬○○所分得
　　之土地長度較長，則其面臨二林鎮○○路之寬度當不足七．九五公尺，壬○○所
　　謂採原判決之分割方案，其所分得之土地始能興建，顯有誤解。是本院認系爭儒
　　雅段第四七九號土地之分割應依附圖三方案(二)所示，即編號１部分面積○．○○
　　八九八七公頃土地分歸上訴人Ｄ○○、地○○、丁○依原應有部分之比例共同取
　　得，編號２部分面積○．○○三九八五公頃土地分歸上訴人戌○○取得，編號３
　　部分面積○．○○四九六二公頃土地分歸被上訴人與上訴人Ｋ○○、Ｊ○○、Ｇ
　　○、Ｉ○○依原應有部分之比例共同取得，編號４部分面積○．○○一三二一公
　　頃土地分歸上訴人辛○○取得，編號５部分面積○．○○四六五七公頃土地分歸
　　上訴人壬○○取得；編號６部分面積○．○○五九七八公頃土地分歸上訴人Ａ○
　　○取得，編號７部分面積○．○○二九八九公頃土地分歸上訴人申○○取得，編
　　號８部分面積○．○二九八九公頃土地分歸上訴人辰○○取得；另系爭儒雅段第
　　一七一號土地之分割應依附圖四方案(二)所示，即編號１部分面積○．○三一一六
　　六公頃土地分歸上訴人巳○○取得，編號２部分面積○．○二○七七八公頃土地
　　分歸上訴人己○○取得，編號３部分面積○．○二○七七七公頃土地分歸上訴人
　　戌○○取得，編號４部分面積○．○二五八七○公頃土地分歸被上訴人與上訴人
　　Ｋ○○、Ｊ○○、Ｇ○、Ｉ○○依原應有部分比例共同取得，編號５部分面積○
　　．○二四二七八公頃土地分歸上訴人壬○○取得，編號６部分面積○．○○六八
　　八八公頃土地分歸上訴人辛○○取得，編號７部分面積○．○一○三八八公頃土
　　地分歸上訴人亥○○、Ｂ○○依原應有部分比例共同取得，編號８部分面積○．
　　○一○三八八公頃土地分歸上訴人宙○、癸○○、丑○○、子○○依原應有部分
　　比例共同取得，編號９部分面積○．○一○三八八公頃土地分歸上訴人Ｌ○○取
　　得，編號１０部分面積○．○二六○七五公頃土地分歸上訴人Ｄ○○、地○○、黃
　　○依原應有部分比例共同取得。
六、綜上所述，被上訴人訴請分割系爭新生段第四三二號、儒雅段第四七九、一七一
　　號共有土地．應分別依附圖一、附圖三方案(二)、附圖四方案(二)所示方法分割，始
　　為妥洽，原審判決所為之分割方法，尚有未當，上訴人指摘原判決分割方法不妥
　　，求予廢棄改判，應認其上訴為有理由，爰由本院廢棄原判決關於分割共有物之
　　部分，改判如主文第二項所示之分割方法。
丙、據上論結，本件上訴為有理由，依民事訴訟法第四百六十三條、第三百八十五條
　　第一項前段、第四百五十條、第七十八條、第八十五條第一項但書、第八十一條
    第二款，判決如主文。
中　　　華　　　民　　　國　　九十一　　年　　　九　　　月　　二十四　　日
~B1民事第四庭審判長法　官　黃斐君
~B2　　　　　　　　法　官　張鑫城
~B3　　　　　　　　法　官　陳蘇宗
右為正本係照原本作成。
兩造均不得上訴。
~B　　　　　　　　書記官　吳麗慧
中　　　華　　　民　　　國　　九十一　　年　　　九　　　月　　二十七　　日
                                                                        Ｈ
  附表一：彰化縣二林鎮○○段第四三二號土地面積一六九一平方公尺
 ┌────┬───────────┬───────────┬──────────┐
 │ 共有人 │   應  有  部  分     │  分  得  之  土  地  │       備  註       │
 ├────┼───────────┼───────────┼──────────┤
 │ 丁  ○ │三三四七三分之三三二  │應有部分合計三三四七三│                    │
 ├────┼───────────┤分之二七一二，分得一三│                    │
 │ 天○○ │三三四七三分之六九六  │七平方公尺土地，由丁○│                    │
 ├────┼───────────┤、天○○、地○○、張一│                    │
 │ 地○○ │三三四七三分之五一０  │郎、玄○○、未○○、洪│                    │
 ├────┼───────────┤振期，依四九八：一０四│                    │
 │ Ｄ○○ │三三四七三分之五一０  │四：七六五：七六五：三│                    │
 ├────┼───────────┤三二：三三二：三三二之│                    │
 │ 玄○○ │一００四一九分之六六四│比例維持共有。        │                    │
 ├────┼───────────┤                      │                    │
 │ 未○○ │一００四一九分之六六四│                      │                    │
 ├────┼───────────┤                      │                    │
 │ 午○○ │一００四一九分之六六四│                      │                    │
 ├────┼───────────┼───────────┼──────────┤
 │ 亥○○ │三三四七三分之二一六  │應有部分合計三三四七三│                    │
 ├────┼───────────┤分之一七二四，分得八七│                    │
 │ Ｂ○○ │三三四七三分之二一六  │平方公尺土地，由亥○○│                    │
 ├────┼───────────┤、Ｂ○○、丙○○、Ｅ○│                    │
 │ 丙○○ │三三四七三分之二一六  │、卯○○、寅○○、王秋│                    │
 ├────┼───────────┤娟、庚○○依二一六：二│                    │
 │ Ｅ  ○ │三三四七三分之二一六  │一六：二一六：二一六：│                    │
 ├────┼───────────┤二一五：二一五：二一五│                    │
 │ 卯○○ │三三四七三分之二一五  │：二一五之比例維持共有│                    │
 ├────┼───────────┤。                    │                    │
 │ 寅○○ │三三四七三分之二一五  │                      │                    │
 ├────┼───────────┤                      │                    │
 │ 甲○○ │三三四七三分之二一五  │                      │                    │
 ├────┼───────────┤                      │                    │
 │ 庚○○ │三三四七三分之二一五  │                      │                    │
 ├────┼───────────┼───────────┼──────────┤
 │ 辛○○ │三三四七三分之一三二六│分得六七平方公尺土地  │                    │
 ├────┼───────────┼───────────┼──────────┤
 │ 壬○○ │三三四七三分之四六七四│分得二三六平方公尺土地│                    │
 ├────┼───────────┼───────────┼──────────┤
 │ 宙  ○ │三三四七三分之二八七  │應有部分合計三三四七三│丑○○、癸○○、洪明│
 ├────┼───────────┤分之一七一九，分得八七│陽之應有部分原各為六│
 │ 丑○○ │六六九四六分之五七二  │平方公尺土地，由宙○、│六九四六分之四六二，│
 ├────┼───────────┤丑○○、癸○○、子○○│後共同繼承原共有人洪│
 │ 癸○○ │六六九四六分之五七二  │、酉○○、Ｃ○○○依二│雖之應有部分六六九四│
 ├────┼───────────┤八七：二八六：二八六：│六分之四六二，三人之│
 │ 子○○ │六六九四六分之五七二  │二八六：二八七：二八七│應有部分成為各六六九│
 ├────┼───────────┤之比例維持共有。      │四六分之五七二。    │
 │ 酉○○ │三三四七三分之二八七  │                      │                    │
 ├────┼───────────┤                      │                    │
 │Ｃ○○○│三三四七三分之二八七  │                      │                    │
 ├────┼───────────┼───────────┼──────────┤
 │ 戊○○ │三三四七三分之二０００│分得一０一平方公尺土地│                    │
 ├────┼───────────┼───────────┼──────────┤
 │ 戌○○ │三三四七三分之四０００│分得二０二平方公尺土地│                    │
 ├────┼───────────┼───────────┼──────────┤
 │ 巳○○ │三三四七三分之六０００│分得三０三平方公尺土地│繼承自原共有人洪水福│
 │        │                      │                      │。                  │
 ├────┼───────────┼───────────┼──────────┤
 │ 宇○○ │三三四七三分之四三三八│分得二一九平方公尺土地│輾轉受讓自原共有人林│
 │        │                      │                      │勝山之應有部分三三四│
 │        │                      │                      │七三分之三三八及洪天│
 │        │                      │                      │賜之應有部分三三四七│
 │        │                      │                      │三分之四０００。    │
 ├────┼───────────┼───────────┼──────────┤
 │ Ｈ○○ │三三四七三分之九九六  │應有部分合計三三四七三│                    │
 ├────┼───────────┤分之四九八０，分得二五│                    │
 │ Ｋ○○ │三三四七三分之九九六  │二平方公尺土地，由顏生│                    │
 ├────┼───────────┤財、Ｋ○○、Ｊ○○、顏│                    │
 │ Ｊ○○ │三三四七三分之九九六  │和雄、Ｇ○雄、Ｇ○維持│                    │
 │　　　　│　　　　　　　　　　　│共有，應有部分各五分之│　　　　　　　　　　│
 ├────┼───────────┤一。                  │                    │
 │ Ｉ○○ │三三四七三分之九九六  │                      │                    │
 ├────┼───────────┤                      │                    │
 │ Ｇ  ○ │三三四七三分之九九六  │                      │                    │
 └────┴───────────┴───────────┴──────────┘
　附表二：彰化縣二林鎮○○段第四七九號土地面積三五八‧六八平方公尺
 ┌────┬───────────┬─────────────┬──────────┐
 │ 共有人 │   應  有  部  分     │    分  得  之  土  地    │       備  註       │
 ├────┼───────────┼─────────────┼──────────┤
 │ 辛○○ │一八０００分之六六三  │分得十三‧二一平方公尺土地│                    │
 ├────┼───────────┼─────────────┼──────────┤
 │ 壬○○ │一八０００分之二三三七│分得四六‧五七平方公尺土地│                    │
 ├────┼───────────┼─────────────┼──────────┤
 │ Ｄ○○ │一二００分之一七      │應有部分合計一八００分之四│                    │
 ├────┼───────────┤五一，分得八九‧八七平方公│                    │
 │ 地○○ │一二００分之一七      │尺土地由Ｄ○○、地○○、洪│                    │
 ├────┼───────────┤鐵依五一：五一：八００之比│                    │
 │ 丁  ○ │九分之二              │例維持共有。              │                    │
 ├────┼───────────┼─────────────┼──────────┤
 │ 戌○○ │九分之一              │分得三九‧八五平方公尺土地│                    │
 ├────┼───────────┼─────────────┼──────────┤
 │ Ａ○○ │六分之一              │分得五九‧七八平方公尺土地│繼承自原共有人洪水福│
 │        │                      │                          │。                  │
 ├────┼───────────┼─────────────┼──────────┤
 │ 申○○ │十二分之一            │分得二九‧八九平方公尺土地│繼承自原共有人洪斗。│
 ├────┼───────────┼─────────────┼──────────┤
 │ 辰○○ │十二分之一            │分得二九‧八九平方公尺土地│繼承自原共有人洪斗。│
 ├────┼───────────┼─────────────┼──────────┤
 │ Ｈ○○ │三０００分之八三      │應有部分合計六００分之八三│                    │
 ├────┼───────────┤，分得四九‧六二平方公尺土│                    │
 │ Ｋ○○ │三０００分之八三      │地由Ｈ○○、Ｋ○○、Ｊ○○│                    │
 ├────┼───────────┤、Ｇ○、Ｉ○○維持共有，應│                    │
 │ Ｊ○○ │三０００分之八三      │有部分各五分之一。        │                    │
 ├────┼───────────┤                          │                    │
 │ Ｇ  ○ │三０００分之八三      │                          │                    │
 ├────┼───────────┤                          │                    │
 │ Ｉ○○ │三０００分之八三      │                          │                    │
 └────┴───────────┴─────────────┴──────────┘
　附表三：彰化縣二林鎮○○段第一七一號土地面積一八六九‧九六平方公尺
 ┌────┬───────────┬──────────────┬──────────┐
 │ 共有人 │  應有部分            │  分得之土地                │      備註          │
 ├────┼───────────┼──────────────┼──────────┤
 │ 辛○○ │一八０００分之六六三  │分得六八‧八八平方公尺土地  │                    │
 ├────┼───────────┼──────────────┼──────────┤
 │ 壬○○ │一八０００分之二三三七│分得二四二‧七八平方公尺土地│                    │
 ├────┼───────────┼──────────────┼──────────┤
 │ 亥○○ │三六分之一            │應有部分合計十八分之一，分得│                    │
 ├────┼───────────┤一０三‧八八平方公尺土地由洪│                    │
 │ Ｂ○○ │三六分之一　　　　　　│蚶目、Ｂ○○維持共有，應有部│　　　　　　　　　　│
 │        │                      │分各二分之一。              │                    │
 ├────┼───────────┼──────────────┼──────────┤
 │ 宙　○ │三六分之一            │應有部分合計十八分之一，分得│癸○○之應有部分繼承│
 ├────┼───────────┤一０三‧八八平方公尺土地由洪│自原共有人洪雖。    │
 │ 癸○○ │一０八分之一          │飲、癸○○、丑○○、子○○依│                    │
 ├────┼───────────┤三：一：一：一之比例維持共有│                    │
 │ 丑○○ │一０八分之一          │。                          │                    │
 ├────┼───────────┤                            │                    │
 │ 子○○ │一０八分之一          │                            │                    │
 ├────┼───────────┼──────────────┼──────────┤
 │ 己○○ │九分之一              │分得二０七‧七八平方公尺土地│                    │
 ├────┼───────────┼──────────────┼──────────┤
 │ 巳○○ │六分之一              │分得三一一‧六六平分公尺土地│繼承自原共有人洪水福│
 │        │                      │                            │。                  │
 ├────┼───────────┼──────────────┼──────────┤
 │ Ｄ○○ │一二００分之一七      │應有部分合計一八００分之二五│黃○之應有部分受讓自│
 ├────┼───────────┤一，分得二六０‧七五平分公尺│原共有人丁○。      │
 │ 地○○ │一二００分之一七      │土地由Ｄ○○、洪俊欽、黃○依│                    │
 ├────┼───────────┤五一：五一：四００之比例維持│                    │
 │ 黃　○ │九分之一              │共有。                      │                    │
 ├────┼───────────┼──────────────┼──────────┤
 │ 戌○○ │九分之一              │分得二０七‧七七平方公尺土地│                    │
 ├────┼───────────┼──────────────┼──────────┤
 │ Ｌ○○ │十八分之一            │分得一○三．八八平方公尺土地│受讓自原共有人戊○○│
 │        │                      │                            │。                  │
 ├────┼───────────┼──────────────┼──────────┤
 │ Ｈ○○ │三０００分之八三      │應有部分合計六００分之八三，│                    │
 ├────┼───────────┤分得二五八‧七０平方公尺土地│                    │
 │ Ｋ○○ │三０００分之八三      │由Ｈ○○、Ｋ○○、Ｊ○○、顏│                    │
 ├────┼───────────┤文、Ｉ○○維持共有，應有部分│                    │
 │ Ｊ○○ │三０００分之八三      │各五分之一。                │                    │
 ├────┼───────────┤                            │                    │
 │ Ｇ  ○ │三０００分之八三      │                            │                    │
 ├────┼───────────┤                            │                    │
 │ Ｉ○○ │三０００分之八三      │                            │                    │
 └────┴───────────┴──────────────┴──────────┘
  附表四：兩造負擔訴訟費用之比例
 ┌────┬──────────────┬───────────┐
 │ 共有人 │　應有部分之價值            │　負擔訴訟費用之比例  │
 ├────┼──────────────┼───────────┤
 │ 丁  ○ │六十一萬六千零八十元        │百分之二‧五九        │
 ├────┼──────────────┼───────────┤
 │ 黃　○ │一百三十七萬一千三百零四元  │百分之五‧七七        │
 ├────┼──────────────┼───────────┤
 │ 天○○ │十八萬八千七百零八元        │百分之０‧八０        │
 ├────┼──────────────┼───────────┤
 │ 地○○ │三十四萬六千六百五十五元    │百分之一‧四六        │
 ├────┼──────────────┼───────────┤
 │ Ｄ○○ │三十四萬六千六百五十五元    │百分之一‧四六        │
 ├────┼──────────────┼───────────┤
 │ 玄○○ │六萬零十一元                │百分之０‧二五        │
 ├────┼──────────────┼───────────┤
 │ 未○○ │六萬零十一元                │百分之０‧二五        │
 ├────┼──────────────┼───────────┤
 │ 午○○ │六萬零十一元                │百分之０‧二五        │
 ├────┼──────────────┼───────────┤
 │ 亥○○ │四十萬一千三百九十元        │百分之一‧六九        │
 ├────┼──────────────┼───────────┤
 │ Ｂ○○ │四十萬一千三百九十元        │百分之一‧六九        │
 ├────┼──────────────┼───────────┤
 │ 丙○○ │五萬八千五百六十四元        │百分之０‧二五        │
 ├────┼──────────────┼───────────┤
 │ Ｅ　○ │五萬八千五百六十四元        │百分之０‧二五        │
 ├────┼──────────────┼───────────┤
 │ 卯○○ │五萬八千二百九十三元        │百分之０‧二五        │
 ├────┼──────────────┼───────────┤
 │ 寅○○ │五萬八千二百九十三元        │百分之０‧二五        │
 ├────┼──────────────┼───────────┤
 │ 甲○○ │五萬八千二百九十三元        │百分之０‧二五        │
 ├────┼──────────────┼───────────┤
 │ 庚○○ │五萬八千二百九十三元        │百分之０‧二五        │
 ├────┼──────────────┼───────────┤
 │ 辛○○ │九十萬一千三百零三元        │百分之三‧七九        │
 ├────┼──────────────┼───────────┤
 │ 壬○○ │三百十七萬六千九百九十二元  │百分之十三‧三六      │
 ├────┼──────────────┼───────────┤
 │ 宙　○ │四十二萬零六百四十一元      │百分之一‧七七        │
 ├────┼──────────────┼───────────┤
 │ 丑○○ │十九萬一千八百十九元        │百分之０‧八一        │
 ├────┼──────────────┼───────────┤
 │ 癸○○ │十九萬一千八百十九元        │百分之０‧八一        │
 ├────┼──────────────┼───────────┤
 │ 子○○ │十九萬一千八百十九元        │百分之０‧八一        │
 ├────┼──────────────┼───────────┤
 │ 酉○○ │七萬七千八百十五元          │百分之０‧三三        │
 ├────┼──────────────┼───────────┤
 │Ｃ○○○│七萬七千八百十五元          │百分之０‧三三        │
 ├────┼──────────────┼───────────┤
 │ 戊○○ │五十四萬二千二百六十四元    │百分之二‧二八        │
 ├────┼──────────────┼───────────┤
 │ 己○○ │一百三十七萬一千三百零四元  │百分之五‧七七        │
 ├────┼──────────────┼───────────┤
 │ Ｌ○○ │六十八萬五千六百五十二元    │百分之二‧八八        │
 ├────┼──────────────┼───────────┤
 │ 戌○○ │二百七十一萬八千八百六十四元│百分之十一‧四四      │
 ├────┼──────────────┼───────────┤
 │ 巳○○ │三百六十八萬三千七百四十七元│百分之十五‧四九      │
 ├────┼──────────────┼───────────┤
 │ Ａ○○ │三十九萬四千五百四十八元    │百分之一‧六六        │
 ├────┼──────────────┼───────────┤
 │ 宇○○ │一百十七萬六千一百七十元    │百分之四‧九五        │
 ├────┼──────────────┼───────────┤
 │ Ｈ○○ │六十七萬六千九百九十七元    │百分之二‧八五        │
 ├────┼──────────────┼───────────┤
 │ Ｋ○○ │六十七萬六千九百九十七元    │百分之二‧八五        │
 ├────┼──────────────┼───────────┤
 │ Ｊ○○ │六十七萬六千九百九十七元    │百分之二‧八五        │
 ├────┼──────────────┼───────────┤
 │ Ｉ○○ │六十七萬六千九百九十七元    │百分之二‧八五        │
 ├────┼──────────────┼───────────┤
 │ Ｇ  ○ │六十七萬六千九百九十七元    │百分之二‧八五        │
 ├────┼──────────────┼───────────┤
 │ 申○○ │十九萬七千二百七十四元      │百分之０‧八三        │
 ├────┼──────────────┼───────────┤
 │ 辰○○ │十九萬七千二百七十四元      │百分之０‧八三        │
 └────┴──────────────┴───────────┘
